# 专门借款利息划分

提问人：wsdcr830960 时间：2022-03-15 10:39:24
假定所有房屋及设备的购买都使用专门借款，但设备在购买前，一般会预付款，且设备到后，也不需要很复杂的安装或测试，那这部分不应将专门借款利息资本化，但房屋的自营购建通常要一年以上，如使用了专门借款，这部分利息要资本化，哪如何将用于设备及房屋的专门借款划分，是否是对用于房屋的专门借款按天计算，余下的都费用化。

回答人：chenyiwei
既然明确为专门借款，那么借款资金与资产购建支出之间的对应关系应当是清晰的，一般无需复杂的拆分。
如果一笔专门借款的用途包含了多项资产的购建，其中只有部分资产符合资本化条件，则也可以如你所述，按照各项资产的加权平均购建支出占比来对专门借款进行分拆，确定其与各项资产购建支出之间的对应关系。